臺灣高等法院臺中分院刑事判決　　　　　　　　　　九十一年度上易字第三八七號
　　上　訴　人
　　即　被　告　乙○○
右上訴人因竊盜案件，不服台灣台中地方法院中華民國九十一年一月十八日第一審判
決（民國九十年度易字第三八八八號，起訴案號：台灣台中地方法院檢察署民國九十
年度偵字第二一七九六號），提起上訴，本院判決如左：
    主      文
上訴駁回。
    事實及理由
一、本案經本院審理結果，認第一審判決認事用法及量刑均無不當，應予維持，並引
    用第一審判決書記載之事實、證據及理由（如附件）。
二、上訴人即被告乙○○在本院未提出其他有利之證據及辯解。雖被告陳稱其於事後
    已與被害人林汝壁達成和解，賠償被害人新台幣（下同）四萬元，請求能予從輕
    量刑云云。惟查，被告犯罪後之態度，固屬科刑時應審酌之情狀，然被告曾於八
    十七年二月二十七日，因犯竊盜罪，經原審法院判處有期徒刑三月，嗣經本院駁
    回上訴而確定，於八十七年十月十四日執行完畢，又於九十年十一月九日，復因
    犯竊盜罪，再經原審法判處有期徒刑五月，如易科罰金，以三百元折算一日，並
    於九十年十二月十七日確定之事實，有台灣高等法院被告全國前案紀錄表及上開
    二案判決在卷可稽。詎被告竟不知悔改，於前案甫經原審法院判決數十日之後又
    犯本罪，足見其惡行匪淺；且犯後雖形式上與被害人達成民事和解，惟實質上和
    解款項仍由其母親所提供，亦據被告供承在卷，被告因一己之過反牽累其母，並
    未因和解賠償金之支出感受財物減少之痛苦，實難見其徹底悔悟之態度，本院認
    尚難因有此和解事項而認需重新審酌科刑情狀，予被告從輕量刑之必要。另被害
    人於所出具而經由被告提出本院之證明書，雖記載被告係誤以為本案被竊之堆高
    機、六角轉筒機係報廢機器云云。惟查，被害人於警詢時已指稱其被竊之堆告機
    價值八萬元，六角轉筒機價值五萬元等語，該二台機器並非毫無價值或價值甚低
    之物，且觀卷附照片顯示堆高機、六角轉筒機外型完好，並無破損不堪之情，客
    觀上應不致被一般民眾誤認係他人廢棄不要之物，是被害人於證明書所為之上開
    陳明，應係事後迴護被告之詞，顯不足憑採。被告上訴請求本院從輕量刑，尚難
    認有理由，其上訴應予駁回。
三、據上論斷，應依刑事訴訟法第三百七十三條、第三百六十八條，判決如主文。
本案經檢察官丙○○到庭執行職務。
中      華      民      國      九十一     年     三      月   二十八   日
                                臺灣高等法院臺中分院刑事第四庭
                                      審判長法  官  洪  耀  宗
                                            法  官  劉  登  俊
                                            法  官  江  德  千
右正本證明與原本無異。
不得上訴。
                                            書記官  吳  麗  琴
中      華      民      國      九十一     年     三      月   二十九   日
                                                                        Ｒ
臺灣臺中地方法院刑事判決                          九十年度易字第三八八八號
    公  訴  人  臺灣台中地方法院檢察署檢察官
    被      告  乙○○  男三十歲（民國○○○年○月○日生）
                        住台中市○區○○里○○路六八巷一之一號
                        身分證統一編號：Ｈ一二六一六二八號
右列被告因竊盜案件，經檢察官提起公訴（九十年度偵字第二一七九六號），本院判
決如左：
    主  文
乙○○連續竊盜，累犯，處有期徒刑拾月。
    事  實
一、乙○○曾於民國八十七年二月二十七日，因犯竊盜罪，經本院判處有期徒刑三月
    ，嗣並確定，而於八十七年十月十四日執行完畢，另於九十年十一月九日，復因
    犯竊盜罪，再經本院判處有期徒刑五月，如易科罰金，以三百元折算一日，嗣並
    於九十年十二月十七日確定。竟不知悔改，基於為自己不法所有之概括犯意，連
    續於九十年十一月三十日九時三十分許，及同日十二時三十分許，在台中市○區
    ○○○路一段九十號對面，以向不知情之洪嘉俊借來之堆高機，先後竊取林汝壁
    所有停放該處之堆高機及六角轉筒機各一部，得手後停放在台中市南區昌明巷麻
    園頭溪三橋上，嗣於九十年十一月三十日十三時許，在上址為警查獲，並尋回上
    述失竊機具。
二、案經台中市警察局第三分局報請臺灣臺中地方法院檢察署檢察官偵查起訴。
    理  由
一、右揭事實，業據被告乙○○於警訊及本院審理中坦承不諱，核與被害人甲○○於
    警訊中之指述情節相符。此外，並有贓物認領保管單一紙、現場照片六張及台中
    市警察局第三分局勤工派出所警員張天明職務報告一紙附卷足憑，事證明確，被
    告犯行，堪予認定。
二、核被告所為，係犯刑法第三百二十條第一項之普通竊盜罪。被告先後二次竊盜犯
    行，時間緊接，觸犯構成要件相同之罪名，顯係基於概括之犯意為之，為連續犯
    ，應依刑法第五十六條之規定，以一罪論，並加重其刑。查被告曾於八十七年二
    月二十七日，因犯竊盜罪，經本院判處有期徒刑三月，嗣並確定，而於八十七年
    十月十四日執行完畢，有台灣高等法院被告全國前案紀錄表及臺灣臺中地方法院
    檢察署刑案資料查註紀錄表在卷可按，其受有期徒刑執行完畢後，五年以內，再
    犯有期徒刑以上之本罪，為累犯，應依刑法第四十七條規定，遞加重其刑。爰審
    酌被告已有多次竊盜犯行、被告犯罪之動機、目的、手段、犯罪所生危害、被害
    人所受損失，及被告犯罪後坦承犯行，態度尚佳等一切情狀，量處如主文所示之
    刑，以資懲儆。
據上論斷，應依刑事訴訟法第二百九十九條第一項前段，刑法第五十六條、第三百二
十條第一項、第四十七條，罰金罰鍰提高標準條例第一條前段，判決如主文。
中      華      民      國      九十一    年      一    月      十八    日
                        臺灣臺中地方法院刑事第二庭
                                          審判長  法  官  張智雄
                                                  法  官  陳如玲
                                                  法  官  蔡建興
右正本證明與原本無異。
如不服本判決，應於判決送達後十日內向本院提出上訴狀，上訴於臺灣高等法院臺中
分院( 須附繕本 )。
                                                  書記官
中    華    民    國      九十一      年       一      月     十八    日
附錄法條：
刑法第三百二十條第一項
意圖為自己或第三人不法之所有，而竊取他人之動產者，為竊盜罪，處五年以下有期
徒刑、拘役或五百元以下罰金。
